【裁判字號】    95,交聲,1330
【裁判日期】    950831
【裁判案由】    交管條例聲異
【裁判全文】
臺灣板橋地方法院交通事件裁定        95年度交聲字第1330號
異  議  人
即受處分人  甲○○?男?45歲.
上列異議人即受處分人因違反道路交通管理處罰條例案件，對於
交通部公路總局臺北區監理所於民國九十五年六月九日所為北監
自裁字裁四○－Ｚ00000000號裁決，聲明異議，本院裁
定如下：
    主  文
異議駁回。
    理  由
一、按汽車駕駛人於行駛道路時，使用手持式行動電話進行撥接
    或通話者，處新臺幣（下同）三千元罰鍰，道路交通管理處
    罰條例第三十一條之一第一項定有明文。
二、異議人即受處分人甲○○於民國九十五年三月二十九日中午
    十二時三十二分許，駕駛車號ＢＮ－六○四八號自用一般小
    客車，行經國道一號高速公路北上十九．七公里處時，因駕
    駛中以左手持用手持式行動電話貼近左耳通話之違規事由，
    經內政部警政署國道公路警察局第一警察隊汐止分隊執行交
    通勤務員警發現當場攔停製單舉發，嗣受處分人於九十五年
    四月十三日應到案日期前之同年月四日向原處分機關提起申
    訴，經原處分機關函請舉發機關調查結果，仍認受處分人有
    上開違規行為，乃於九十五年六月九日依道路交通管理處罰
    條例第三十一條之一第一項及違反道路交通管理事件統一裁
    罰基準表之規定，裁處受處分人罰鍰三千元。
三、異議人即受處分人甲○○於聲明異議狀中固不否認於上揭時
    、地經警攔停舉發之事，惟矢口否認有何違反道路交通管理
    處罰條例之行為，辯稱：伊當時向警出示手機顯示最後通話
    時間為十二時二十八分，茲附通聯紀錄以資證明，伊未違規
    云云。經查，異議人於行駛道路時，使用手持式行動電話進
    行通話之違規情事，業經舉發單位內政部警政署國道公路警
    察局第一警察隊函覆：「據本隊執勤員警稱：九十五年三月
    二十九日十二時三十二分，行駛於國道一號公路北向十九．
    七公里處，當時車流順暢，惟ＢＮ－六○四八號車行駛於內
    側車道，行速異常緩慢，乃與該車併行查看，目睹ＢＮ－六
    ○四八號車駕駛人左手握手持式行動電話貼於左耳接聽通話
    ，執勤員警當場以手勢指揮攔停該車，告之違規事實，依法
    舉發」等語，有卷附該隊九十五年五月八日公警一交字第○
    九五○一七○六四八號函可稽，觀其內容具體明確，就當時
    車流情形及異議人之行駛車道、駕駛異狀乃至促使員警駕駛
    車輛併行查看等節均清楚交代，核與邏輯、常理均相符合，
    未有何相悖之處，復參諸卷附異議人上開所有行動電話之通
    話明細，清楚紀錄舉發當日之中午十二時二十八分三十六秒
    許，異議人曾進行通話，其通話量為十四秒，雖異於遭舉發
    之違規時間十二時三十二分，惟從員警發現其違規於行駛中
    持用行動電話進行通話至攔停開單舉發，因計時工具之異，
    難免有時間差，又此差異僅相隔四分，亦屬合理而可為人所
    接受之時間差範圍內，況依異議人行駛於高速公路上，非屬
    一般道路，於通話明細紀錄之十二時二十八分三十六秒許，
    殊難想像其非有行駛於道路上之行為，是異議人空言所辯，
    顯不足採，本件事證明確，異議人確有於行駛道路時，使用
    手持式行動電話進行通話之行為屬實無訛。從而，原處分機
    關援引首揭規定，裁以罰鍰三千元，於法並無違誤，應予維
    持。本件異議人之異議為無理由，應予駁回。
據上論斷，應依道路交通案件處理辦法第十九條，裁定如主文。
中    華    民    國    95    年    8     月    31    日
                  臺灣板橋地方法院交通法庭
                          法  官  王綽光
以上正本證明與原本無異
如不服本裁定應於送達後5 日內向本院提出抗告狀
                          書記官  許清秋
中    華    民    國    95    年    9     月    4     日


司法院資訊處製作；財團法人民間司法改革基金會備份。
